【裁判字號】    99,上訴,1051
【裁判日期】    990325
【裁判案由】    違反槍砲彈藥刀械管制條例
【裁判全文】
臺灣高等法院刑事判決                99年度上訴字第1051號
上  訴  人  臺灣板橋地方法院檢察署檢察官
被      告  甲○○
上列上訴人因被告違反槍砲彈藥刀械管制條例案件，不服臺灣板
橋地方法院98年度訴字第2860號，中華民國99年1月14日第一審
判決（起訴案號：臺灣板橋地方法院檢察署98年度偵字第14543
號，原判決誤載為14843號），提起上訴，本院判決如下：
    主  文
上訴駁回。
    理  由
一、按刑事訴訟法第350條、第361條、第362條、第367條規定，
    不服地方法院之第一審判決而上訴者，須提出上訴書狀，並
    應敘述具體理由，為上訴必備之程式；其所提出之書狀未敘
    述上訴理由，或僅曾以言詞陳述上訴理由者，均應於上訴期
    間屆滿後20日內補提理由書於第一審法院。第一審法院經形
    式審查，認逾期未補提上訴理由者，應定期間先命補正，逾
    期未補正者，為上訴不合法律上之程式，應以裁定駁回。倘
    已提出上訴理由，但所提非屬具體理由者，則由第二審法院
    以上訴不合法律上之程式，判決駁回。而所謂具體理由，必
    係依據卷內既有訴訟資料或提出新事實、新證據，指摘或表
    明第一審判決有何採證認事、用法或量刑等足以影響判決本
    旨之不當或違法，而構成應予撤銷之具體事由，始克當之（
    例如：依憑證據法則具體指出所採證據何以不具證據能力，
    或依憑卷證資料，明確指出所為證據證明力之判斷如何違背
    經驗、論理法則）；倘僅泛言原判決認定事實錯誤、違背法
    令、量刑失之過重或輕縱，而未依上揭意旨指出具體事由，
    或形式上雖已指出具體事由，然該事由縱使屬實，亦不足以
    認為原判決有何不當或違法者（例如：對不具有調查必要性
    之證據，法院未依聲請調查亦未說明理由，或援用證據不當
    ，但除去該證據仍應為同一事實之認定），皆難謂係具體理
    由，俾與第二審上訴制度旨在請求第二審法院撤銷、變更第
    一審不當或違法之判決，以實現個案救濟之立法目的相契合
    ，並節制濫行上訴。
二、本件原判決以被告甲○○於審判中之自白、證人林局霖之證
    詞、扣案之空氣槍、鋼瓶、鋼珠；內政部警政署刑事警察局
    98 年6月18日刑鑑字第0980071406號鑑驗書（偵查卷37至38
    頁）、內政部警政署刑事警察局98年11月16日刑鑑字第0980
    141544號函（原審卷36頁）為據，認定被告確有未經許可持
    有具殺傷力之空氣槍之犯行，並審酌被告未有前科，持有之
    空氣槍具有殺傷力之程度尚微，依司法院大法官會議釋字第
    669號解釋意旨，對被告處以最低刑度，有情輕法重之事由
    ，乃依刑法第59條規定酌減其刑，並處被告有期徒刑1年8月
    ，併科罰金新臺幣5萬元，且就罰金部分諭知易服勞役之折
    算標準。另以被告尚在大學就學，因一時失慮致罹刑典，犯
    後坦承犯行尚知悔悟，應無再犯之虞，以暫不執行為當，而
    依刑法第74條第1項第1款規定宣告緩刑4年。又依刑法74條
    第2項第5款之規定諭知被告應向檢察官指定之政府機關、政
    府機構、行政法人、社區或其他符合公益目的之機構或團體
    提供80小時之義務勞務，並依刑法第93條第1項第2款諭知於
    緩刑期間付保護管束。復依刑法第38條第1項第1款之規定宣
    告沒收扣案之空氣手槍。核已詳敘所憑證據、認定理由及量
    刑依據，從形式上觀察，原判決並無認定事實錯誤、量刑瑕
    疵或違背法令之情形可言。
三、檢察官上訴意旨謂：司法院大法官會議釋字第669號解釋所
    指係槍砲彈藥刀械管制條例第8條第1項，非本件被告所涉同
    條例同條第4項之罪；且被告本件持有槍枝之情節，已對社
    會治安危害甚大，原審未具體說明被告之行為何以得適用刑
    法第59條規定，又宣告緩刑，顯有量刑過輕之情，爰請求撤
    銷原判決云云。
四、量刑係實體法上賦予法院得為自由裁量之事項，倘未有逾越
    法律所規定之範圍，或濫用其權限，即不得任意指摘為違法
    。本件原判決已敘明司法院大法官會議釋字第669號解釋，
    固係針對槍砲彈藥刀械管制條例第8條第1項所為之解釋，但
    如需就同條第1項減輕其刑或另為刑度之規定，勢必一併檢
    討同條各項之空氣槍刑度（原判決第5頁第21行至第28行）
    ，並敘明依比例原則，縱使科處法定最低刑度，仍足以引起
    一般同情，而有情輕法重之事由，核無檢察官上訴所述未具
    體說明之情事，亦無何違反經驗法則、論理法則、比例原則
    ，或有何其他違法情事。本院審酌原判決已具體詳敘依刑法
    第59條酌減被告刑度之理由，及另敘明對被告宣告緩刑之理
    由（原判決第6頁第9行至第28行），在適情、適法範圍內行
    使其酌減量刑及緩刑之裁量權，核無違法或不當之情形。檢
    察官上訴指摘原判決量刑過輕，並未依據卷內既有訴訟資料
    或提出新事證，指摘或表明第一審判決有何採證認事、適用
    法律或量刑等足以影響判決本旨之不當或違法，而構成應予
    撤銷之具體事由，其上訴書並未敘述具體理由。揆諸上開規
    定，其上訴自屬不合法律上之程式，應予駁回，並不經言詞
    辯論為之。
五、至原判決第5頁最末行之法定「罪」低刑度，核係法定最低
    刑度之誤繕，該誤繕並不影響原判決之合法，茲一併指明。
據上論斷，依刑事訴訟法第367條前段、第372條，判決如主文。
中    華    民    國    99    年    3     月    25    日
                  刑事第九庭  審判長法  官  楊炳禎
                                    法  官  周盈文
                                    法  官  詹駿鴻
以上正本證明與原本無異。
如不服本判決，應於收受送達後10日內向本院提出上訴書狀，其
未敘述上訴之理由者並得於提起上訴後10日內向本院補提理由書
（均須按他造當事人之人數附繕本）「切勿逕送上級法院」。
                                    書記官  梁淑時
中    華    民    國    99    年    3     月    29    日

司法院資訊處製作；財團法人民間司法改革基金會備份。
